臺灣基隆地方法院刑事判決　　　　　　　100年度訴字第744號
公　訴　人　臺灣基隆地方法院檢察署檢察官
被　　　告　巫明全
上列被告因毒品危害防制條例案件，經檢察官提起公訴（100 年
度毒偵字第1847號），被告於準備程序進行中，就被訴事實為有
罪之陳述，經本院合議庭裁定由受命法官獨任進行簡式審判程序
，判決如下：
    主  文
巫明全施用第二級毒品，累犯，處有期徒刑月，扣案之玻璃球
吸食器壹組，沒收之；又施用第一級毒品，累犯，處有期徒刑柒
月，扣案之注射針筒壹支，沒收之。應執行有期徒刑捌月，扣案
之玻璃球吸食器壹組、注射針筒壹支，沒收之。
    事  實
一、巫明全有下列施用毒品執行觀察、勒戒、強制戒治之紀錄及
    前案紀錄：
  (一)因施用毒品案件，經觀察、勒戒後，認無繼續施用毒品之傾
    向，於民國89年2 月18日執行完畢釋放，並由臺灣基隆地方
    法院檢察署檢察官以89年度毒偵字第409 號為不起訴處分確
    定。復於上開觀察、勒戒執行完畢後5 年之內，再因施用第
    一、二級毒品案件，經送觀察、勒戒後認有繼續施用傾向，
    再送強制戒治，於90年10月14日期滿執行完畢，復經本院以
    89年度訴字第334 號、90年度訴字第237 號及92年度訴字第
    608 號判決各判處有期徒刑1 年、1 年6 月及10月確定，以
    上3 刑併同傷害等另案接續執行，甫於95年4 月14日縮刑期
    滿執行完畢。
  (二)因施用第一級毒品案件，經本院以96年度訴字第302 號判決
    判處有期徒刑8 月確定，復以96年度聲減字第1072號裁定減
    刑為有期徒刑4 月確定，於96年10月30日易科罰金執行完畢
    （構成累犯）。
二、詎其猶未戒除毒癮惡習，於100 年6 月26日18時30分許，在
    基隆市○○區○○街57巷39號住處，以將甲基安非他命置入
    玻璃球吸食器內加熱燒烤，吸食所產生煙霧之方式，施用甲
    基安非他命1 次。旋於施用甲基安非他命之後，在同上住處
    ，以針筒注射方式，施用海洛因1 次。嗣於100 年6 月28日
    15時55分許，為警持搜索票至巫明全上開住處搜索，扣得注
    射針筒1 支及玻璃球吸食器1 組等物，復經警採驗尿液，結
    果呈甲基安非他命、嗎啡及可待因陽性反應，始悉上情。
三、案經基隆市警察局第三分局報告臺灣基隆地方法院檢察署檢
    察官偵查起訴。
    理  由
一、本件被告所犯者非為死刑、無期徒刑、最輕本刑為3 年以上
    有期徒刑之罪或高等法院管轄第一審案件，其於準備程序進
    行中，先就被訴事實為有罪之陳述，經告知其簡式審判程序
    之旨，並聽取公訴人及被告之意見後，本院依刑事訴訟法第
    273 條之1 第1 項之規定，裁定由受命法官獨任進行簡式審
    判程序，且依同法第273 條之2 規定，簡式審判程序之證據
    調查，不受第159 條第1 項、第161 條之2 、第161 條之3
    、第163 條之1 及第164 條至第170 條規定之限制，合先敘
    明。
二、前揭犯罪事實，業據被告巫明全於本院準備程序及審理時坦
    承不諱，又經被告同意，為警查獲後採集之尿液經送驗結果
    均呈現安非他命、甲基安非他命、嗎啡、可待因陽性反應，
    此有基隆市警察局第三分局偵辦毒品案件尿液檢體對照表（
    尿液檢體編號：Ｚ000000000000 ）、臺灣檢驗科技股份有限
    公司於100 年7 月11日出具之濫用藥物檢驗報告各1 份（見
    100 年度毒偵字第1847號第11頁、第12頁）附卷可稽，且參
    之以酵素免疫分析或薄層定性分析等方式為初步篩檢者，檢
    驗結果雖有相當程度偽陽性之可能，然以氣（液）相層析、
    質譜分析之儀器為交叉確認者，檢驗結果出現偽陽性之機率
    則極低，因而具有公信力，核足為對涉嫌人不利之認定；尤
    以「毒品施用後於尿液、血液中可檢出之最大時限，與施用
    劑量、施用頻率、施用方式、施用者飲水量之多寡、個人體
    質、代謝情況、檢體收集時間點及所用檢測方法之靈敏度等
    因素有關，因個案而異。依據Clarke's Isolation
    Identification of Drugs 第二版記載，血液中藥物之半衰
    期（濃度減半所需時間）分別為古柯鹼0.7-1.5 小時、海洛
    因3 分鐘（其代謝物為嗎啡2-3 小時）、嗎啡2-3 小時、大
    麻20-36 小時、安非他命12小時（當尿液偏酸性時，為4-8
    小時）、甲基安非他命9 小時、Ketamine2-4 小時，而MDMA
    約8.49小時。一般於尿液中可檢出之最大時限，古柯鹼為施
    用後1-4 天、海洛因2-4 天、嗎啡2-4 天、大麻1-10天、安
    非他命1-8 天、甲基安非他命1-5 天、MDMA1-4 天、MDA1-4
    天、Ketamine2-4 天。」此曾經行政院衛生署藥物食品檢驗
    局以92年7 月23日管檢字第0920005609號函釋在案，且有玻
    璃球吸食器1 組及注射針筒1 支扣案可憑，足認被告自白與
    犯罪事實相符，本件犯罪事證明確，犯行洵堪認定，應依法
    論科。
三、查海洛因、甲基安非他命分別係毒品危害防制條例第2 條第
    2 項第1 款、第2 款所定之第一級、第二級毒品。核被告巫
    明全所為，係犯毒品危害防制條例第10條第1 項、第2 項之
    施用第一級毒品、第二級毒品罪。所犯上開2 罪，犯意各別
    ，罪名有異，應分論併罰。被告有犯罪事實欄一(二)所示論罪
    科刑執行完畢情形，有臺灣高等法院被告前案紀錄表乙份附
    卷可查，其於有期徒刑執行完畢後5 年內，故意再犯本件有
    期徒刑以上之罪，為累犯，均應依刑法第47條第1 項加重其
    刑。爰審酌被告曾有施用毒品之前科仍不知戒除，惟犯罪後
    於本院坦承犯行，且所犯之施用毒品犯行乃戕害自己身心健
    康，並未危及他人等一切情狀，量處如主文所示之刑，併定
    其應執行之刑。
四、扣案之玻璃球吸食器1 組及注射針筒1 支係被告所有供本案
    施用毒品之用，業據其供承在卷，爰依法併予宣告沒收。
據上論斷，應依刑事訴訟法第273 條之1 第1 項、第299 條第1
項前段，毒品危害防制條例第10條第1 項、第2 項，刑法第11條
前段、第47條第1 項、第51條第5 款、第38條第1 項第2 款，判
決如主文。
本案經檢察官林明志到庭執行職務。
中    華    民    國   100    年    11    月    23    日
                  刑事第五庭法    官  吳佳齡
以上正本證明與原本無異。
如不服本判決應於收受送達後10日內向本院提出上訴書狀，並應
敘述具體理由；其未敘述上訴理由者，應於上訴期間屆滿後20日
內向本院補提理由書(均須按他造當事人之人數附繕本)「切勿逕
送上級法院」。
中    華    民    國   100    年    11    月    23    日
                            書 記 官  莊智凱
附錄論罪法條：
毒品危害防制條例第10條
施用第一級毒品者，處 6 月以上 5 年以下有期徒刑。
施用第二級毒品者，處 3 年以下有期徒刑。